【裁判字號】    95,交抗,948
【裁判日期】    951214
【裁判案由】    違反道路交通管理處罰條例
【裁判全文】
臺灣高等法院交通事件裁定             95年度交抗字第948號
抗   告   人  台北市交通事件裁決所
即原處分機關
代   表   人  張哲揚
受  處分  人  甲○○
上列抗告人因受處分人違反道路交通管理處罰條例案件，不服台
灣士林地方法院，中華民國95年10月19日所為裁定（95年度交聲
更（一）字第26號），提起抗告，本院裁定如下：
    主  文
抗告駁回
    理  由
一、按汽車駕駛人，有下列情形之一者，處新台幣1800元以上，
    3600元以下以下罰鍰，並禁止其駕駛：（7）駕駛執照逾有
    效期間仍駕車。道路交通管理處罰條例第22條第1項第7款定
    有明文（94.12.28修正前係同條項第6款：持逾期之駕駛執
    照駕車者，罰鍰數額相同）。次按道路交通安全規則第61條
    第1項第4款規定，已領有小型車駕駛執照者，得駕駛輕型機
    器腳踏車。
二、本件受處分人甲○○駕駛車牌QQD-446號輕型機車，於民國
    90年6月19日上午11時15分，在台北市○○○路，為台北市
    政府警察局大安分局警備隊員員警攔停臨檢舉發其有「持逾
    期駕駛執照駕車」違規之事實，為受處分人所不否認，並有
    台北市政府警察局舉發違反道路交通管理事件通知單及被處
    分人重型機車駕駛執照等件在卷可憑。抗告人即原處分機關
    因而依前揭規定（新法修正為第7款），裁處受處分人罰鍰
    新台幣（下同）3600元，並扣繳其駕照，惟查本件受處分人
    於上開時、地駕駛輕型機器腳踏車，於經員警攔檢時，係出
    示一個透明袋子，第一張是放汽車駕照，在員警將該張駕照
    拿出來抄寫後，發現下面還有一張逾期之重型機車駕照之事
    實，已據本件舉發員警郭恆嘉於原審供證甚詳（見原審第15
    1 號卷，第18頁），核與受處分人於原審之陳述相符（見同
    上卷頁），足見受處分人於騎乘上開輕型機車時，確有同時
    攜帶已逾期之重型機車駕照及未逾期之小型汽車駕駛執照。
    揆之上開規定，本件受處分人既於受攔查時同時出示前開二
    張駕駛執照，顯係於上開時地騎乘輕型機車時，不僅持有已
    逾期之重型機車駕駛執照，亦同時持有未逾期之小型汽車駕
    駛執照，受處分人既持有效之小型汽車駕駛執照，駕駛輕型
    機車，自無違反上開規定之行為，原處分機關未詳加審酌逕
    予裁處，自有可議，原審因而撤銷原處分，諭知原受處分人
    不罰之裁定，經核並無不當，抗告意旨仍執陳詞以本件裁罰
    符合行政罰法第45條及行政程序法第131條之規定，不可以
    道路交通管理處罰條例第25條第1項第5款之未隨車攜帶駕駛
    執照論處（交通部85年11月4日交路（85）字第850 07338
    號函參照）云云指摘原裁定不當，惟查上開函示所指之情形
    ，係受處分人僅持逾期之重型機駕照，未同時持小型汽車駕
    照，核與本件情形有別，其抗告為無理由，應予駁回。
據上論斷，應依道路交通案件處理辦法第26條、刑事訴訟法第41
2條，裁定如主文。
中    華    民    國    95    年    12    月    14    日
                  交通法庭審判長法  官  林堭儀
                                法  官  郭豫珍
                                法  官  莊謙崇
以上正本證明與原本無異。
本件不得再抗告。
                                      書記官  林旻弘
中    華    民    國    95    年    12    月    14    日


司法院資訊處製作；財團法人民間司法改革基金會備份。
